# 递延所得税负债的税率如何确定

提问人：tony868lamy 时间：2011-09-01 14:44:22
回复 nhkb 的帖子
对与资产相关的政府补助形成的递延收益，不能单独考虑其暂时性差异问题，而是应当把该递延收益余额从对应资产的账面价值中减去，得到调整后的资产账面价值，再把调整后的资产帐面价值与该资产的计税基础相比较，确定是否存在暂时性差异。 即： 1 ）如果与资产相关的政府补助属于不征税收入，则调整后的资产帐面价值应当等于资产的计税基础，不产生暂时性差异。 2 ）如果与资产相关的政府补助属于免税收入（如政策性搬迁补偿款），则调整后资产账面价值将小于计税基础，存在可抵扣暂时性差异。但是，由于当初资产购建和递延收益形成时既不影响当时的会计利润也不影响应纳税所得额，所以按照所得税准则的“初始确认豁免”，该项暂时性差异也不确认递延所得税资产。 3 ）如果与资产相关的政府补助属于应税收入，则调整后资产账面价值将小于计税基础，存在可抵扣暂时性差异。并且，相关政府补助收到时已经计入过应纳税所得额，上述“初始确认豁免”不适用，所以应当就该项可抵扣暂时性差异确认递延所得税资产（假设未来有足够应纳税所得额）。
从上述情况来看，政府补助应该是应税收入，据此计算形成的资产的账面价值扣减递延收益后小于计税基础，因此形成一项递延资产（相当于预付所得税）而不是递延负债。
此外，个人观点是因递延收益（应税收入）而形成的暂时性差异，应当以预付所得税时的税率继续持续计量。它不像预提费用等项目未来存在抵税功能，随着未来税率变化可抵税值也不一样。

回答人：chenyiwei
不赞同你的最后一句。递延所得税资产确认的依据就是未来的抵税作用，减少未来因纳税导致的现金流出。所以还需要考虑预计未来转回期间（后续计提折旧期间）的适用税率。

提问人：nhkb 时间：2011-09-01 13:04:47
A公司系外资企业 2011 年适用12.5%的税率，A公司同时系高新技术企业， 2011 年度 3 年到期。 2012 年需要重新评定。A公司 2011 年 6月收到一笔与资产相关的政府补助。需要在 2011 年 6 月一次性纳税。则该笔政府补助在确认递延所得税负债的时候税率如何确定。该政府补助在 2011 年 7 月-2016年 6 月摊销。 2011 年 7 月-12月递延所得税负债适用12.5%的税率？ 2012 年-2016年呢？

回答人：chenyiwei
回复 求知若渴@ 的帖子
请注意前面引用的前提：“对与资产相关的政府补助形成的递延收益，不能单独考虑其暂时性差异问题，而是应当把该递延收益余额从对应资产的账面价值中减去，得到调整后的资产账面价值，再把调整后的资产帐面价值与该资产的计税基础相比较，确定是否存在暂时性差异”。
在IFRS下，与资产相关的政府补助可以直接冲减对应资产的帐面价值，也可以像中国准则下一样确认为递延收益，但这种处理方式的差异不应当影响到相应的递延税款的确认。

回答人：chenyiwei
回复 nhkb 的帖子
可比照一般情况下递延所得税资产适用税率的确定原则处理，按照预计未来转回时（未来的折旧期间）各年度预计适用税率的变化情况确认。因为现在计入应纳税所得额也就是减少了未来的应纳税所得额，减少未来应纳税所得额的节税效应应当按照预计未来适用税率计算。

提问人：tony868lamy 时间：2011-09-02 18:40:11
回复 chenyiwei 的帖子
从合理性角度分析，一类是未来可以抵（预提费用、坏账准备），另一种是现在就要交（递延收益之应税收入），理应区别对待。其中，未来可以抵的，当然是适用未来的税率确认递延所得税资产；而现在就要交的，其适用的税率以后实际确认收入时也不可能发生改变，会计上应当作为沉没的税务成本予以递延分期确认。不过这仅仅是个人观点，会计处理方法还是适用陈老师的方案。

回答人：chenyiwei
“未来可以抵”和“现在就要交”对暂时性差异的绝大部分构成内容——时间性差异而言，实际上是一回事。（暂时性差异并不都是时间性差异）